Dijkstra's møte 03.03.21

Innsjekk
Erlend småSyk, men føler seg badre
Trym Programmet Gameboard Hallveis. Sjekke inn
Morten Trenger hjelp med Robot tar kommando
Aleksander Dukket opp
Anas Travelt. Går bra. Dele ut kort. Begynt på RoundHandler


Rune Almåsbakk	Yesterday at 10:39 AM
Er dere blitt enige om dere har lyst til å fortsette digitalt eller har lyst på fysiske gruppetimer?


Par Programmering Dokument

Diskutere Roller i teamet

Erlend: Leder
Usikker på hvor å legge balansen i det å være leder. Om noen ting kunne blitt gjort mer bestemt. En ting jeg fokuserer på er å være åpen om ting som jeg anser som problem. Å få det frem uten at det fremstår negativ.

Trym:
Litt usikker om hva en prod. Gjør det han tror en produksjonsansvarlig skal gjøre. Kunne tenkt seg å være litt mer ledende

Morten:
Laget ikon, laget brukersnittforslag.
Det blir foreslått at grafikk ansvarlig

Aleksander:
Erlend foreslår å endre produksjonansvarlig til frontend ansvarlig. Alex svarer med at de henger sånn sammen at det gir mer mening å ha to produksjonansvarlig.

Anas:
Vi har ikke skrevet så mange tester inn i master, men når vi begynner å få et volum blir det greit å a oversikto ver Det blir mer aktuelt
Det er greit å ha en git ansvarlig som har litt mer kontortll

| Teamleder 					| Erlend 	 |
| ProduksjonsAnsvarligBE,Dokumentasjon 	| Trym	 |
| ProduksjonsAnsvarligFE 	 		| Aleksander |
| TestAnsvarlig, Gitansvarlig 		| Anas
| GrafikkAnsvarlig, Kundeansvarlig 		| Morten


Fysiske eller digitale gruppetimer


### //TODO: DISKUTERE GRUPPEROLLER

### //TODO Hvis det er stor forskjell i hvem som committer, må dere legge ved en kort forklaring

### //TODO Oppdater hvilke krav dere har prioritert, hvor langt dere har kommet og hva dere har gjort siden forrige gang.

